# 陈版关于收购的评估

提问人：q0409 时间：2010-12-22 13:30:07
对于收购某股权的交易，公司拟聘请评估机构进行以“收购对价分摊”为目的的评估，该评估能否将公司的品牌价值作为无形资产在评估的报表中反映。

回答人：chenyiwei
回复 楼主 q0409 的帖子如果该评估的目的就是为了非同一控制下企业合并中购买方于购买日的帐务处理需要，则根据企业合并会计准则规定，非同一控制下企业合并中购买方对于购买日所取得的被购买方可辨认资产、负债的初始确认，并不以这些可辨认资产、负债原先在被购买方自身帐面已作会计确认为前提。合并中取得的被购买方除无形资产以外的其他各项资产（不仅限于被购买方原已确认的资产），其所带来的经济利益很可能流入企业且公允价值能够可靠地计量的，应当单独予以确认并按照公允价值计量；合并中取得的无形资产，其公允价值能够可靠地计量的，应当单独确认为无形资产并按照公允价值计量。
具体评估方面的专业问题不是很熟悉，建议到评估业务探讨版面发帖子咨询一下。